臺灣高等法院刑事裁定
109年度聲字第4995號
聲  請  人  臺灣高等檢察署檢察官
受  刑  人  盧帝伊



上列聲請人因受刑人數罪併罰有二裁判以上，聲請定其應執行之
刑（聲請案號：臺灣高等檢察署109年度執聲字第2230號），本
院裁定如下：
    主  文
甲○○犯如附表所示各罪所處之刑，應執行有期徒刑參年拾月，併
科罰金新臺幣肆萬元，罰金如易服勞役，以新臺幣壹仟元折算壹
日。
    理  由
一、聲請意旨略以：受刑人甲○○因犯對未成年人性交等數罪，先
    後經判決確定如附表，受刑人請求檢察官聲請定應執行刑，
    經核其中編號1至3等3罪，係屬得易服社會勞動之罪，應依
    刑法第50條第1項、第53條及第51條第5款、第7款之規定，
    定其應執行之刑，爰依刑事訴訟法第477條第1項之規定聲請
    定應執行之刑等語。
二、按裁判確定前犯數罪者，併合處罰之；數罪併罰有二裁判以
    上者，應依刑法第51條之規定定其應執行之刑；宣告多數有
    期徒刑者，於各刑中之最長期以上，各刑合併之刑期以下，
    定其刑期，但不得逾30年；宣告多數罰金者，於各刑中之最
    多額以上，各刑合併之金額以下，定其金額，刑法第50條第
    1項、第53條、第51條第5款、第7款分別定有明文。
三、經查：受刑人犯如附表所示之5罪，前經臺灣新北地方法院
    及本院分別判處如附表所示之刑，均經確定在案，且附表編
    號2至5所示之罪為均為附表編號1所示之裁判確定前所犯，
    此有本院被告前案紀錄表及上開刑事判決在卷可稽。其中受
    刑人所犯如附表編號1至3所示之罪所處之刑均得易服社會勞
    動，附表編號4至5所示之罪所處之刑則均不得易科罰金或易
    服社會勞動，原不得合併定應執行刑。然受刑人業已請求檢
    察官就附表所示5罪合併聲請定應執行刑，此有定刑聲請切
    結書在卷可稽（見本院卷第11頁），合於刑法第50條第2項
    之規定，檢察官就附表所示各罪所處之有期徒刑，均聲請合
    併定應執行刑，本院審核認聲請為正當。爰審酌受刑人所犯
    如附表所示之5罪，其中附表編號1至3所示之罪均為對於14
    歲以上未滿16歲之男子為性交罪，其犯罪類型、行為態樣、
    手段、動機及所侵害法益均相似，且係於1周內為之，犯罪
    時間接近，責任非難重複程度甚高；又附表編號4至5所示之
    罪，分別為意圖營利容留使少年為有對價之猥褻行為罪、意
    圖營利媒介使少年為有對價之猥褻行為未遂罪，其犯罪類型
    、行為態樣、手段、動機及所侵害法益均不相同，彼此間之
    責任非難重複程度較低，兼衡受刑人犯如附表編號1至3所示
    之罪，曾經臺灣新北地方法院判決應執行有期徒刑1年併予
    宣告緩刑2年確定，嗣經同法院以109年度撤緩字第191號裁
    定受刑人之緩刑宣告撤銷確定，而如附表編號4至5所示之罪
    ，曾經同法院判決應執行有期徒刑3年2月，罰金部分應執行
    罰金新臺幣（下同）4萬元確定等情，而為整體非難評價後
    ，就如附表所示各罪所處之刑定其應執行刑為有期徒刑3年1
    0月，併科罰金4萬元，並就罰金諭知易服勞役之折算標準。
據上論斷，應依刑事訴訟法第477條第1項，刑法第53條、第50條
第2項、第51條第5款、第7款、第42條第3項，裁定如主文。
中　　華　　民　　國　　109 　年　　12　　月　　31　　日
　　　　　　　  　刑事第二十三庭審判長法　官  許永煌
　　　　　　　　　　　　　　　　　    法　官  黃美文
　　　　　　　　　　　　　　　　　    法　官  雷淑雯
以上正本證明與原本無異。
如不服本裁定，應於收受送達後5日內向本院提出抗告狀。
                                      書記官  林立柏
中　　華　　民　　國　　110 　年　　1 　　月　　5 　　日
附表
編            號  1 2 3 罪            名  對於14歲以上未滿16歲之男子為性交 對於14歲以上未滿16歲之男子為性交 對於14歲以上未滿16歲之男子為性交 宣     告     刑  有期徒刑5月 有期徒刑4月 有期徒刑4月 犯   罪  日   期  107年3月1日 107年3月2日 107年3月7日 偵查（自訴）機關 年  度   案  號  臺灣新北地方檢察署107年度偵字第10153號   最  後 事實審 法    院 臺灣新北地方法院      臺灣新北地方法院      臺灣新北地方法院       案    號 107年度侵簡字第7號 107年度侵簡字第7號 107年度侵簡字第7號  判決日期 107年8月3日 107年8月3日 107年8月3日 確  定 判  決 法    院 臺灣新北地方法院      臺灣新北地方法院      臺灣新北地方法院       案    號 107年度侵簡字第7號 107年度侵簡字第7號 107年度侵簡字第7號  確定日期 107年9月4日 107年9月4日 107年9月4日 備            註  臺灣新北地方檢察署109年度執撤緩字第191號 臺灣新北地方檢察署109年度執撤緩字第191號 臺灣新北地方檢察署109年度執撤緩字第191號   編號1至3經臺灣新北地方法院107年度侵簡字第7號定應執行有期徒刑1年    

編            號  4 5      （本欄空白） 罪            名  意圖營利，容留使少年為有對價之猥褻行為 意圖營利，媒介使少年為有對價之猥褻行為，未遂      （本欄空白） 宣     告     刑  有期徒刑3年，併科罰金新臺幣3萬元，罰金如易服勞役，以新臺幣1仟元折算1日。 有期徒刑1年6月，併科罰金新臺幣2萬元，罰金如易服勞役，以新臺幣1仟元折算1日。      （本欄空白） 犯   罪  日   期  107年1月7日 107年1月12日      （本欄空白） 偵查（自訴）機關 年  度   案  號  臺灣新北地方檢察署107年度偵字第8694號       （本欄空白） 最  後 事實審 法    院 臺灣高等法院      臺灣高等法院           （本欄空白）  案    號 108年度上訴字第1046號 108年度上訴字第1046號      （本欄空白）  判決日期 108年5月7日 108年5月7日      （本欄空白） 確  定 判  決 法    院 最高法院 最高法院      （本欄空白）  案    號 109年度台上字第2345號 109年度台上字第2345號      （本欄空白）  確定日期 109年5月27日 109年5月27日      （本欄空白） 備            註  臺灣新北地方檢察署109年度執字第7964號 臺灣新北地方檢察署109年度執字第7964號      （本欄空白）   編號4至5經臺灣新北地方法院107年度訴字第796號定應執行有期徒刑3年2月，併科罰金新臺幣4萬元，罰金如易服勞役，以新臺幣1仟元折算1日。       （本欄空白）